臺灣高等法院刑事判決
111年度上訴字第3389號
上  訴  人  
即  被  告  張傑理




指定辯護人  本院公設辯護人戴遐齡  
上列上訴人即被告因毒品危害防制條例等案件，不服臺灣桃園地
方法院110年度訴字第959號，中華民國111年3月11日第一審判決
（起訴案號：臺灣桃園地方檢察署110年度偵字第20286、25016
、26816號），提起上訴，本院判決如下：
    主  文
上訴駁回。
    犯罪事實
一、張傑理、蔣祐恩（業經原審判決確定）均明知愷他命為毒品
    危害防制條例第2條第2項第3款所管制之第三級毒品，不得
    非法運輸，且屬行政院依懲治走私條例第2條第3項授權公告
    「管制物品管制品項及管制方式」第1點第3款所列之管制進
    口物品，亦不得私運進口，竟於民國110年3月至同年5月11
    日間之某時，與某真實姓名、年籍均不詳之人（無證據證明
    為未滿18歲之人，下稱某甲）共同基於運輸第三級毒品、私
    運管制物品進口之犯意聯絡，由某甲負責將夾藏第三級毒品
    愷他命之包裹自國外寄送來臺，張傑理則邀同蔣祐恩出名收
    受夾藏毒品之包裹，並負責居中聯繫某甲與蔣祐恩有關運送
    毒品之相關事宜，再由某甲提供新臺幣（下同）5萬元之報
    酬予蔣祐恩、張傑理朋分。謀議既定，某甲即於110年5月11
    日某時，將如附表編號1所示之第三級毒品愷他命，夾藏於
    如附表編號2所示之貨物中（下稱本案毒品包裹），再委由
    不知情之荷蘭商聯邦快遞國際股份有限公司(下稱聯邦快遞
    公司)，將本案毒品包裹自西班牙起運、以空運方式運送來
    臺，且以張傑理所提供之「CHIANG YU EN(音譯：蔣祐恩)」
    、「2F NO6 ALY12 LN 30 WUCYUAN ST.BANCIAO DIST(即新
    北市○○區○○街00巷00弄0號2樓)」、「0000000000」等蔣祐
    恩個人資料作為收件人資訊，並先給予張傑理2萬5,000元之
    酬勞，待事成之後再給予尾款2萬5,000元，張傑理則將其中
    1萬元分予蔣祐恩。嗣本案毒品包裹運抵入境後，於110年5
    月17日以「CHIANG YU EN」為收貨人、「SHAMPPOOS/CHAMPU
    ES」為貨物名稱（主提單編號000-00000000；分提單號碼00
    0000000）向財政部關務署臺北關（下稱臺北關）申報進口
    ，惟遭臺北關人員於110年5月18日察覺有異、開箱查驗，發
    現本案毒品包裹內夾藏第三級毒品愷他命。嗣經桃園市政府
    警察局蘆竹分局報告臺灣桃園地方檢察署檢察官指揮偵辦後
    ，先將本案毒品包裹予以放行，並由警員喬裝聯邦快遞公司
    人員，撥打電話聯絡蔣祐恩取貨事宜，蔣祐恩於110年5月27
    日下午5時34分許，在新北市○○區○○街00巷00弄0號前領取本
    案毒品包裹後，旋遭警員持拘票執行拘提，並循線查悉上情
    ，且扣得如附表編號1至3所示之物（附表編號4所示之物則
    未扣案）。
二、案經臺灣桃園地方檢察署檢察官指揮桃園市政府警察局蘆竹
    分局偵查起訴。
    理  由
壹、證據能力部分：
一、按被告以外之人於審判外之言詞或書面陳述，除法律有規定
    者外，不得作為證據。另按被告以外之人於審判外之陳述，
    雖不符合同法第159條之1至第159條之4之規定，然經當事人
    於審判程序同意作為證據，法院審酌該言詞陳述或書面陳述
    作成時之情況，認為適當者，亦得為證據。當事人、代理人
    或辯護人於法院調查證據時，知有第159條第1項不得為證據
    之情形，而未於言詞辯論終結前聲明異議者，視為有前項同
    意，刑事訴訟法第159條第1項、第159條之5分別定有明文。
    該條立法意旨在於傳聞證據未經當事人之反對詰問予以核實
    ，原則上先予排除，惟若當事人已放棄反對詰問權，於審判
    程序中表明同意該等傳聞證據可作為證據；或於言詞辯論終
    結前未聲明異議，基於尊重當事人對傳聞證據之處分權，及
    證據資料愈豐富，愈有助於真實發見之理念，且強化言詞辯
    論主義，使訴訟程序得以順暢進行，上開傳聞證據亦均具有
    證據能力。查本件被告以外之人於審判外之言詞或書面陳述
    屬傳聞證據部分，檢察官、被告及辯護人於本院並未爭執證
    據能力，且迄於言詞辯論終結前亦未聲明異議，復本院認其
    作成之情形並無不當情形，經審酌後認為適當，均應認於本
    案有證據能力。
二、另本件認定事實引用之卷內其餘非供述證據部分，與本案均
    有關連性，亦無證據證明係實施刑事訴訟程序之公務員以不
    法方式所取得，依刑事訴訟法第158條之4之反面解釋，當有
    證據能力，復於本院審理時，提示並告以要旨，使檢察官、
    被告及辯護人得以充分表示意見，自得為證據使用。
貳、本院之判斷
一、認定犯罪事實所憑證據及認定之理由
  ㈠上訴人即被告張傑理與同案被告蔣祐恩、年籍不詳之某甲於
    犯罪事實一所載之時、地，共同運輸第三級毒品愷他命、私
    運管制物品入境等事實，業據證人包詩妤於警詢中證述：被
    告與同案被告蔣祐恩聯繫，領取西班牙入境包裹等語在卷可
    查(見桃檢110年度偵字第25016號卷《下稱偵25016卷》第119
    至123頁）。並有桃園市政府警察局蘆竹分局（下稱蘆竹分
    局）偵查佐吳明鑫110年5月19日出具之偵查報告（見桃檢11
    0年度他字第3817號卷《下稱他3817卷》第7頁）；開啟包裹蒐
    證照片2張（見他3817卷第9頁）；臺北關110年5月18日北機
    核移字第1100102799號函（見他3817卷第13至14頁）；艙單
    資料查詢結果清表〈主號：000-00000000、分號：000000000
    〉（見他3817卷第15頁）；臺北關扣押貨物/運輸工具收據及
    搜索筆錄〈D/TCM0000000〉（見他3817卷第17頁）；TNT寄件
    提單影本（見他3817卷第19頁）；快遞派送網頁查詢資料（
    見他3817卷第53頁）；聯邦快遞公司之經濟部商工登記公示
    資料查詢服務（見他3817卷第55頁）；蘆竹分局110年5月27
    日扣押筆錄〈受執行人：蔣祐恩〉、扣押物品目錄表、扣押物
    品收據（見桃檢110年度偵字第20286號卷《下稱偵20286卷》
    第23至29頁）；蘆竹分局指認犯罪嫌疑人紀錄表2份〈指認人
    ：蔣祐恩、張傑理〉（見偵20286卷第39至41頁，偵25016卷
    第27至30頁）；同案被告蔣祐恩提供之上游資料（INSTAGRA
    M）截圖（見偵20286卷第43至44頁）；刑案現場照片16張（
    見偵20286卷第49至56頁）；同案被告蔣祐恩手機翻拍照片6
    張、與女友對話照片2張（見偵20286卷第57至58、59頁）；
    110年5月25日、110年5月27日快遞公司客服紀錄截圖2張（
    見偵20286卷第61至63頁）；蘆竹分局110年7月14日扣押筆
    錄〈受執行人：張傑理〉、扣押物品目錄表、扣押物品收據（
    見偵25016卷第45至51頁）；證人包詩妤指認張傑理INSTAGR
    AM帳號照片之資料（見偵25016卷第127頁）；證人包詩妤指
    認被告張傑理之門號0000000000電話之Line照片資料（見偵
    25016卷第129頁）；被告之手機對話及通聯記錄照片（見桃
    檢110年度偵字第26816號卷《下稱偵26816卷》第57至62頁）
    ；同案被告蔣祐恩簽名確認之包裹派送簽名單（見偵26816
    卷第155頁）附卷可稽。
  ㈡且有附表編號1至3所示之物扣案可證，又扣案如附表編號1所
    示之物，經內政部警政署刑事警察局鑑驗結果，均檢出第三
    級毒品愷他命成分，驗前總毛重2,014.66公克，驗前總淨重
    1,948.76公克，總純質淨重1,656.44公克等情，有拉曼光譜
    儀檢測毒品之照片2張（見偵20286卷第65頁）；內政部警政
    署刑事警察局110年8月6日刑鑑字第1100066874號鑑定書（
    見偵20286卷第123至124頁）在卷可憑。
　㈢另據被告於偵訊及原審坦承犯行（見偵25016卷第231至233頁
    ，原審卷第34至35、170至171、287頁），核與同案被告蔣
    祐恩於警詢、偵訊及原審供述相符（見偵20286卷第13至22
    、81至85頁，原審卷第127至133、285至314頁），是認被告
    任意性自白應與事實相符，堪足採認為真實。
　㈣綜上，本院事證明確，被告之上開犯行，堪予認定，自應依
　  法論科。
二、論罪
　㈠本案查扣之愷他命為毒品危害防制條例第2條第2項第3款規定
    之第三級毒品，且係行政院依懲治走私條例第2條第3項規定
    所授權公告之「管制物品管制品項及管制方式」第1項第3款
    所定之管制進出口物品。又懲治走私條例第2條第1項所謂私
    運管制物品進口，係指由國外或自大陸地區私運管制物品，
    進入臺灣地區而言；輸入之既遂與未遂，以是否已進入國界
    為標準；而運輸毒品罪只以所運輸之毒品已實施運送為已足
    ，並非以運抵目的地為犯罪完成之要件，區別該罪既遂或未
    遂，應以已否起運為準，既已起運，構成該罪之輸送行為即
    已完成，不以抵達目的地為既遂條件（最高法院95年度台上
    字第298號判決意旨參照）。是被告所運輸、輸入之夾藏愷
    他命之本案毒品包裹，係自西班牙私運進入臺灣，除構成毒
    品危害防制條例第4條第3項之運輸第三級毒品罪外，亦應論
    以懲治走私條例第2條第1項之私運管制物品進口罪。是核被
    告所為，係犯毒品危害防制條例第4條第3項之運輸第三級毒
    品罪、懲治走私條例第2條第1項之私運管制物品進口罪。至
    被告所為運輸第三級毒品之犯罪時間，係在毒品危害防制條
    例109年7月15日修正施行後，無庸比較新舊法之適用，起訴
    書誤載為「修正前」毒品危害防制條例規定，應予更正。
　㈡被告持有第三級毒品純質淨重5公克以上之低度行為，為其
    運輸第三級毒品之高度行為所吸收，不另論罪。　
　㈢按共同正犯在主觀上須有共同犯罪之意思，客觀上須為共同
    犯罪行為之實行。所謂共同犯罪之意思，係指基於共同犯罪
    之認識，互相利用他方之行為以遂行犯罪目的之意思；共同
    正犯因有此意思之聯絡，其行為在法律上應作合一的觀察而
    為責任之共擔。至於共同正犯之意思聯絡，不以彼此間犯罪
    故意之態樣相同為必要。故行為人分別基於直接故意與間接
    故意實行犯罪行為，仍可成立共同正犯。則被告與同案被告
    蔣祐恩、某甲基於共同之認識，彼此間在意思上形成犯罪意
    思之聯絡，進而相互分工合作，顯有完成本件運輸第三級毒
    品、私運管制物品進口犯行之犯意聯絡與行為分擔，為共同
    正犯。又被告利用不知情之聯邦快遞公司人員為上開犯行，
    為間接正犯。
　㈣被告係以一行為同時觸犯運輸第三級毒品罪、私運管制物品
    進口罪，為想像競合犯，依刑法第55條之規定，從一重之運
    輸第三級毒品罪處斷。
  ㈤刑之減輕事由
    按毒品危害防制條例第17條第2項規定：「犯第4條至第8條
    之罪於偵查及歷次審判中均自白者，減輕其刑」。被告就本
    案運輸第三級毒品犯行，於偵、審中均自白不諱（見偵2501
    6卷第231至233頁，原審卷第34至35、170至171、287頁），
    自應適用毒品危害防制條例第17條第2項規定，減輕其刑。
　㈥被告不適用刑法第59條規定：
　　⒈按犯罪之情狀顯可憫恕，認科以最低度刑仍嫌過重者，得
      酌量減輕其刑，為刑法第59條所明定。又刑法第59條規定
      犯罪情狀可憫恕者，得酌量減輕其刑，固為法院依法得自
      由裁量之事項，然非漫無限制，必須犯罪另有特殊之原因
      與環境，在客觀上足以引起一般同情，認為即予宣告法定
      低度刑期尤嫌過重者，始有其適用。是為此項裁量減刑時
      ，必須就被告全部犯罪情狀予以審酌在客觀上是否有足以
      引起社會上一般人之同情，而可憫恕之情形，始稱適法（
      最高法院88年度台上字第6683號判決意旨參照）。
　　⒉經查：本院審酌被告所為本案運輸第三級毒品犯行之手段
      、情節，查扣之附表編號1所示第三級毒品愷他命10包（
      驗前總毛重2,014.66公克，驗前總淨重1,948.76公克，總
      純質淨重1,656.44公克），數量非少，若流入市面，將嚴
      重戕害國民身心健康，並間接誘發其他犯罪，嚴重危害社
      會治安及打擊國內反毒政策執行成效，客觀上殊難認有何
      特殊原因或堅強事由，在客觀上足以引起一般同情而有情
      堪憫恕或特別可原諒之處；又被告適用毒品危害防制條例
      第17條第2項減輕規定後，並無宣告法定最低度之刑猶嫌
      過重之情形，難認有情輕法重之憾，是認被告不適用刑法
      第59條酌減其刑之規定。
　㈦被告不適用毒品危害防制條例第17條第1項之規定：
　　⒈按「犯第4條至第8條、第10條或第11條之罪，供出毒品來
      源，因而查獲其他正犯或共犯者，減輕或免除其刑」，毒
      品危害防制條例第17條第1項定有明文。
　　⒉被告固有供出之本案共犯某甲即為「吳建叡」（原名「吳
      宸銳」），惟偵查單位並未查獲其他正犯或共犯等情，有
      桃園市政府警察局蘆竹分局110年11月12日蘆警分刑字第1
      100031726號函暨檢附偵查佐吳明鑫110年11月11日出具之
      職務報告（見原審卷第203至205頁）、蘆竹分局111年10
      月14日函及檢附之職務報告（見本院卷第63至65頁）在卷
      可憑。是以，被告所犯運輸第三級毒品罪部分，自無毒品
      危害防制條例第17條第1項規定之適用。
　㈧被告不適用毒品危害防制條例第17條第3項之規定：
    ⒈毒品危害防制條例第17條第3項規定：「被告因供自己施用
      而犯第4條之運輸毒品罪，且情節輕微者，得減輕其刑」
      ，係以「供自己施用」，且「情節輕微」作為運輸毒品罪
      裁量減輕其刑之要件。其立法理由明示「本法對運輸毒品
      之行為均一律依據第4條加以處罰，對於行為人係自行施
      用之意圖而運輸毒品之行為，並無不同規範。然此種基於
      自行施用之目的而運輸毒品之行為，且情節輕微者，雖有
      問責之必要性，惟如一律依本法第4條論以運輸毒品之重
      罪，實屬法重情輕，且亦無足與真正『長期』、『大量』運輸
      毒品之犯行區別，是針對自行施用而運輸毒品之犯行，增
      訂本條第3項，以達罪刑均衡之目的」。準此，該條所稱
      「情節輕微」，原則上自針對「零星」、「少量」運輸毒
      品之犯行而言，先予敘明。
　　⒉經查：被告與共犯從西班牙運輸第三級毒品愷他命入境，
      毒品數量驗前總淨重達1,948.76公克，並非短途持用，亦
      非隨身攜帶，係以迂迴手段，利用不知情之國際貨運業者
      大量運輸毒品，已難認該大量毒品僅供被告施用，縱然被
      告係為供己施用，亦難認情節輕微，是以被告所犯運輸第
      三級毒品罪部分，自無毒品危害防制條例第17條第3項規
      定之適用。
　㈨本案起訴書未就累犯部分具體指出證明方法，並經檢察官當
    庭陳稱：沒有主張適用累犯之規定等語（見本院卷第91頁）
    ，參酌最高法院刑事大法庭110年度台上字第5660號判決意
    旨，本件自無從就被告是否依累犯加重而予論斷，併此說明
    。　　
參、駁回上訴之理由
一、原審認被告運輸第三級毒品、私運管制物品進口等犯行，均
    罪證明確：
　㈠適用毒品危害防制條例第4條第3項、第19條第1項，懲治走私
    條例第2條第1項，刑法第28條、第55條、第38條第1項等規
    定。
  ㈡並以行為人之責任為基礎，審酌被告賺取不法報酬，竟無視
    法制禁令，與同案被告蔣祐恩、某甲共同走私第三級毒品愷
    他命，且愷他命之純質淨重高達1,656.44公克，所為增加毒
    品擴散之風險，對我國社會秩序危害非屬輕微，殊值非難，
    所幸前開毒品及時遭查獲並未外流而未實際戕害我國人身心
    ；並考量被告於偵查、審理中均坦承犯罪之犯後態度；兼衡
    被告尋得同案被告蔣祐恩出名收取包裹、居中聯繫等分工與
    參與程度，其於本案所獲之利益、素行，暨被告自陳高中肄
    業之教育程度、業工、家庭經濟狀況小康（見偵25016卷第2
    81頁、原審卷第45頁）等一切情狀，量處有期徒刑3年8月。
  ㈢另說明：
　　⒈扣案如附表編號1所示之第三級毒品愷他命，係被告與共犯
      所運輸之毒品，自屬違禁物，且盛裝毒品之包裝袋難以完
      全析離，亦無析離之實益與必要，均不問屬於被告與否，
      均應依刑法第38條第1項規定宣告沒收。
　　⒉扣案如附表編號2所示之含雜物包裹1箱，係用於夾藏愷他
      命以運輸、走私毒品；另扣案如附表編號3所示之被告所
      有手機1支，係用以聯絡本案犯行所用之物，均不問屬於
      被告與否，均應依毒品危害防制條例第19條第1項規定宣
      告沒收。
　　⒊被告自某甲取得2萬5,000元之酬勞，已將其中之1萬元分予
      同案被告蔣祐恩等情，為被告、同案被告蔣祐恩供述相符
      （見原審卷第43、61、289頁），被告所得之1萬5,000元
      ，為其犯罪所得，且未扣案，依刑法第38條之1第1項前段
      、第3項之規定宣告沒收，並諭知於全部或一部不能沒收
      或不宜執行沒收時，追徵其價額。
　㈣經核原判決認事、用法並無違法或不當，業已斟酌刑法第57
    條各款所列情狀，量刑之宣告亦稱妥適，而未逾越法定刑度
    ，符合比例原則，沒收及追徵亦於法相合，原判決應予維持
    。
二、被告上訴略以：被告應為運輸毒品之幫助犯，被告供出上手
    「吳建叡」，應適用毒品危害防制條例第17條第1項規定減
    輕其刑；被告參與本案犯行，有情堪敏恕、情輕法重等情狀
    ，應依刑法第59條酌減其刑，原審量刑過重云云。惟查：
  ㈠按關於正犯、幫助犯之區別，係以其主觀之犯意及客觀之犯
    行為標準，若以自己犯罪之意思而參與犯罪，無論其所參與
    者是否犯罪構成要件之行為，或以幫助他人犯罪之意思而參
    與犯罪構成要件之行為，皆為正犯；若基於幫助他人犯罪之
    意思，而參與犯罪構成要件以外之行為，亦即僅單純提供物
    質或精神之助力，始為幫助犯。而刑法共同正犯之成立，只
    要各參與犯罪之人，在主觀上具有明示或默示之犯意聯絡（
    即共同行為決意），客觀上復有行為之分擔（即功能犯罪支
    配），即足當之。亦即，於數人參與犯罪之場合，只須各犯
    罪行為人間，基於犯意聯絡，同時或先後參與分擔部分行為
    ，以完成犯罪之實現，即應對整體犯行負全部責任，不以參
    與人「全程」參與犯罪所有過程或階段為必要（最高法院11
    0年度台上字第4134號判決意旨參照）。經查，本案係由某
    甲負責將本案毒品包裹自國外寄送來臺，並由被告尋得同案
    被告蔣祐恩出名擔任包裹之收件人，被告居中與某甲、同案
    被告蔣祐恩聯繫本案運送毒品包裹事宜，已如前述，可知被
    告與同案被告蔣祐恩、某甲各司其職，並互相利用彼此角色
    分工，以完成本案走私毒品犯行，若欠缺其中一環，犯罪即
    無法遂行，足認被告與同案被告蔣祐恩、某甲就本案犯行具
    有犯意聯絡與行為分擔，均為共同正犯。而被告參與犯罪之
    情形，並非僅單純提供物質或精神之助力，更已有以自己犯
    罪之意思而參與本案犯行，顯非幫助犯，被告此部分上訴，
    並無理由。
　㈡本案被告不適用毒品危害防制條例第17條第1項減輕規定，亦
    不適用刑法第59條酌減其刑，均如前述，此部分上訴，亦無
    理由。
　㈢量刑係法院就繫屬個案犯罪之整體評價，為事實審法院得依
    職權自由裁量之事項，量刑判斷當否之準據，應就判決之整
    體觀察為綜合考量，並應受比例原則等法則之拘束，非可恣
    意為之，致礙其公平正義之維護，必須兼顧一般預防之普遍
    適應性與具體個案特別預防之妥當性，始稱相當。苟已斟酌
    刑法第57條各款所列情狀，而未逾越法定刑度，如無偏執一
    端，致有明顯失出失入之恣意為之情形，上級審法院即不得
    單就量刑部分遽指為不當或違法（最高法院100年度台上字
    第5301號判決意旨參照）。經查：
　　查原判決於量刑時已詳予審酌刑法第57條各款及前開所列情
    狀，予以綜合考量，又運輸第三級毒品罪之法定刑範圍「7
    年以上有期徒刑，得併科新臺幣1,000萬元以下罰金」，原
    判決適用毒品危害防制條例第17條第2項規定減輕其刑後，
    判處被告有期徒刑3年8月，係量處該罪之低度刑度，並非從
    重量處高度刑度，且就刑罰裁量職權之行使，既未逾越法律
    所規定之範圍，亦無濫用權限之情形，難遽謂原判決就此部
    分之量刑有何不當，縱與被告主觀上之期待有所落差，仍難
    指其量刑有何不當或違法，是被告此部分上訴，亦無理由。
　㈣綜上，被告之上訴均無理由，應予駁回。
四、原判決以被告合於刑法第47條第1項累犯之規定，因被告所
    為本案與前案之犯罪類型、侵害法益、手段不同，難認具有
    特別惡性或對於刑罰之反應力薄弱，依司法院釋字第775號
    解釋之意旨，不予加重其刑乙節，固與本院參酌最高法院11
    0年度台上字第5660號判決意旨，無從就被告是否依累犯加
    重而予論斷之理由不同，惟因不予加重其刑之結論相同，自
    不構成撤銷原判決之理由，併此說明。
肆、本案111年10月27日審判程序傳票，於111年10月12日送達予
    被告本人簽收，有本院送達證書在卷可參（見本院卷第71頁
    ），其經合法傳喚，無正當之理由不到庭，爰不待其陳述，
    逕行判決。至被告於庭後來電稱其於111年10月27日身體不
    舒服、無法到庭等語，惟未提出相關佐證資料，本院認此非
    被告不到庭之正當理由，併此敘明。
據上論斷，應依刑事訴訟法第371條、第368條，判決如主文。
本案經檢察官施韋銘提起公訴，檢察官賴正聲到庭執行職務。
中　　華　　民　　國　　111 　年　　11　　月　　24　　日
              　  刑事第二十三庭審判長法　官  許永煌
　　　　　　　　　　　　　　　　　    法　官  吳定亞
　　　　　　　　　　　　　　　　　    法　官  黃美文
以上正本證明與原本無異。
如不服本判決，應於收受送達後20日內向本院提出上訴書狀，其
未敘述上訴之理由者並得於提起上訴後20日內向本院補提理由書
（均須按他造當事人之人數附繕本）「切勿逕送上級法院」。
                                　    書記官  彭威翔
中　　華　　民　　國　　111 　年　　11　　月　　25　　日
附錄：本案論罪科刑法條
毒品危害防制條例第4條第3項：
製造、運輸、販賣第三級毒品者，處七年以上有期徒刑，得併科
新臺幣一千萬元以下罰金。
懲治走私條例第2條第1項：
私運管制物品進口、出口者，處7年以下有期徒刑，得併科新臺
幣3百萬元以下罰金。
附表：
編號 品名與數量 備註 1 白色晶體10小包 ⒈扣案時分成2包，經鑑驗機關拆封後內含10小包，復經鑑驗機關編號為A1至A10。 ⒉編號A1至A10驗前含袋毛重共計2,014.66公克。 ⒊編號A1至A10驗前淨重合計1,948.76公克。 ⒋隨機抽取鑑驗編號A6實際鑑定，驗前淨重198.51公克，鑑驗取用0.09公克，檢出含第三級毒品愷他命成分，第三級毒品愷他命之純度85%。 ⒌推估鑑驗編號A1至A10所含第三級毒品愷他命成分之純質淨重合計1,656.44公克。 2 含雜物包裹1箱 出處： ⒈財政部關務署臺北關110年5月18日北機核移字第1100102799號函（見他字卷第13、14頁）。 ⒉財政部關務署臺北關扣押貨物/運輸工具收據及搜索筆錄〈D/T CM0000000 〉（見他字卷第17頁）。 ⒊桃園市政府警察局蘆竹分局扣押物品目錄表（見偵字第20286號卷第27頁）。 ⒋刑案現場照片編號6至9（見偵字第20286號卷第51至53頁）。 3 被告張傑理使用之IPHONE X手機1支（含SIM卡1張） 門號：0000-000-000號SIM卡1張（原判決誤載為0000-000-000號，應予更正） 4 被告蔣祐恩使用手機1支（無SIM卡） ⒈出處：見偵字第20286號卷第57至59頁。 ⒉IMEI號碼：00000000000000000